【裁判字號】    98,上易,1522
【裁判日期】    980901
【裁判案由】    詐欺等
【裁判全文】
臺灣高等法院刑事判決                98年度上易字第1522號
上  訴  人
即  被  告  丙○○
                    （現於臺灣臺北監獄執行中）
上列上訴人因詐欺等案件，不服臺灣士林地方法院98年度易緝字
第30號，中華民國98年5月15日第一審判決（起訴案號：臺灣士
林地方法院檢察署97年度偵字第3535、8607號），提起上訴，本
院判決如下：
    主  文
上訴駁回。
    事  實
一、丙○○曾於民國95年間犯公共危險案件，經臺灣板橋地方法
    院判處有期徒刑6月，緩刑3年，嗣經臺灣士林地方法院97年
    度撤緩字第41號裁定撤銷緩刑，並經臺灣士林地方法院98年
    度聲減字第9號裁定減刑為有期徒刑3月確定；及於95、96年
    間犯竊盜案件，分經臺灣士林地方法院96年度易字第2052號
    判處有期徒刑8月、本院97年度上易字第114號判處有期徒刑
    6月確定，嗣經本院97年度聲字第3290號裁定應執行有期徒
    刑1年；及於96年間因犯幫助詐欺案件，經本院97年度上易
    字第978號判處有期徒刑4月確定（均尚未執行完畢，不構成
    累犯）。詎丙○○不思警惕，(一)基於意圖為自己不法之所有
    之竊盜故意，於如附表編號1、2、3所示之時間、地點，以
    如附表編號1、2、3所示之犯罪手法，竊取其前雇主即位於
    臺北縣汐止市之正香蝦捲便當店所有之便當，得手後旋即各
    以新臺幣（下同）400元、400元、640元出售；(二)基於意圖
    為自己不法之所有之詐欺取財故意，於97年1月上旬某日，
    前往臺北縣蘆洲市乙○○所經營之電子公司應徵業務員時，
    明知並無購車及清償借款之意，竟向乙○○佯稱為從事業務
    工作有意購車，致乙○○陷於錯誤，於同月14日在上址，將
    其向友人黃宏仁以4萬4千元購得之車號CD-4502號自用小客
    車以原價轉售予丙○○，並借款1萬1千元予丙○○作為清償
    該車積欠之稅款以辦理車輛所有人變更登記之用，丙○○得
    手後旋於同月17日以1萬5千元出售。
二、案經正香蝦捲便當店負責人甲○○訴由臺北縣政府警察局汐
    止分局報告臺灣士林地方法院檢察署檢察官，及經乙○○訴
    由臺灣宜蘭地方法院檢察署呈請臺灣高等法院檢察署令轉臺
    灣士林地方法院檢察署檢察官偵查後起訴，因被告於原審準
    備程序進行中為有罪之陳述，經原審合議庭裁定行簡式審判
    程序。
    理  由
一、、訊據被告丙○○對於前揭事實，除承認96年12月6日之犯
    行外，餘均矢口否認，辯稱我只偷了一次，原審提不出另2
    次之證據，我有開立3張本票給告訴人，並依法支付現金，
    既然告訴人提不出本票，即證明我已支付價金，我沒有詐欺
    云云，然查前揭事實，業據被告丙○○於原審中坦承不諱（
    見原審卷第71頁、第74頁），核與證人即正香蝦捲便當店負
    責人甲○○、正香蝦捲便當店店員黃田吉，及乙○○分別於
    警詢及偵查中證述之情節相符，並有被告於96年12月6日竊
    取便當時遭路口監視錄影機攝得騎車離去畫面之翻拍相片3
    紙、被告轉售CD-4502號自用小客車之買賣合約書等件（見9
    7年度偵字第3535號卷第18至19、50頁）附卷可稽，足認被
    告於原審審理中出於任意性之自白，與事實相符而堪採信，
    被告於原審審理中供承：「（對檢察官起訴之犯罪事實有何
    意見？）4次犯行我都承認，我錯了」（見原審卷第71頁）
    ，於原審審理程序中亦供承：「（對於檢察官起訴書所載的
    犯罪事實，是否承認犯罪？）我都承認犯罪」（見原審卷第
    74頁），足見被告於本院翻異前詞改稱沒有詐欺之犯行及僅
    承認1次竊盜罪云云，顯屬畏罪卸責之語，又證人即告訴人
    乙○○迭於偵查、原審中均稱被告當時確實有開立4張面額
    加總4萬4千元的本票，但本票已遺失，車子在97年1月14 日
    就已經在蘆洲交給被告，被告在其店理當業務不到1星期就
    沒有來做，現已聯絡不到，4萬4千元也沒還，其並未持本票
    向被告要過錢等語明確（97年度他字第189號卷第11頁、原
    審卷第43頁），證人乙○○既稱被告於97年1月14日拿到車
    子後不到1星期便聯絡不到被告等語，則告訴人顯難向被告
    追索其積欠之4萬4千元，亦與常理相符，尚無法因告訴人提
    不出本票即遽認被告已依法支付本票4萬4千元，被告前揭之
    所辯，無非係卸責之詞，不足採信，本件事證明確，被告之
    犯行洵堪認定。
二、核被告就事實欄一之(一)之所為，均係犯刑法第320條第1項之
    竊盜罪；就事實欄一之(二)之所為，係犯刑法第339條第1項之
    詐欺取財罪。被告3次竊盜、1次詐欺取財犯行，犯意各別，
    行為互殊，應予分論併罰。又按除被告所犯為死刑、無期徒
    刑、最輕本刑為3年以上有期徒刑之罪或高等法院管轄第一
    審案件者外，於刑事訴訟法第273條第1項程序進行中，被告
    先就被訴事實為有罪之陳述時，審判長得告知被告簡式審判
    程序之旨，並聽取當事人、代理人、辯護人及輔佐人之意見
    後，裁定進行簡式審判程序。為該法第273條之1第1項所明
    定；而簡式審判程序，貴在審判程序之簡省、便捷，故調查
    證據程序宜由審判長便宜行事，以適當之方法行之即可。是
    簡式審判程序中關於調查證據之程序，亦予簡化，關於證據
    調查之次序、方法之預定、證據調查請求之限制、證據調查
    之方法、證人、鑑定人之詰問方式等，均不須強制適用一般
    審判程序之規定。又因被告對犯罪事實不爭執，可認定被告
    並無行使反對詰問權之意，因此有關傳聞證據之證據能力限
    制，亦無庸適用。刑事訴訟法乃增訂第273條之2規定：「簡
    式審判程序之證據調查，不受第一百五十九條第一項、第一
    百六十一條之二、第一百六十一條之三、第一百六十三條之
    一及第一百六十四條至第一百七十條規定之限制」。查被告
    所犯非死刑、無期徒刑、最輕本刑為3年以上有期徒刑之罪
    ，或高等法院管轄第一審之案件，被告於原審準備程序進行
    中，就被訴事實為有罪之陳述，經告以簡式審判程序之旨，
    並聽取檢察官、被告之意見後，經原審合議庭裁定改由受命
    法官獨任進行簡式審判程序，是本件之證據調查，依刑事訴
    訟法第273條之2規定，不受同法第159條第1項（被告以外之
    人於審判外之言詞或書面陳述，不得作為證據）、第161條
    之2、第161條之3、第163條之1及第164條至第170條規定之
    限制。據此，本件判決引用之前揭之供述及非供述證據，因
    本案原審採行簡式審判程序，復無其他不得做為證據之法定
    事由，揆諸首揭說明，自均具證據能力。
三、原審以被告犯行明確，適用刑法第320條第1項、第339條第1
    項、第51條第5款，刑法施行法第1條之1之規定，並審酌被
    告有如事實欄所述之前科，素行不佳，且正值青壯，不思循
    合法途徑獲致財物，竟貪圖慾便而竊取及詐騙他人財物，又
    迄未提出已清償被害人損失之證明，惟念其於審理中坦承犯
    行，尚有悔意，暨被告犯罪所得、犯罪之動機、目的、手段
    、生活狀況、品行、智識程度等一切情狀等，認被告丙○○
    竊盜，參罪，各處有期徒刑參月，又意圖為自己不法之所有
    ，以詐術使人將本人之物交付，處有期徒刑伍月，並定應執
    行有期徒刑壹年等，經核於法並無違誤，量刑亦屬妥適，被
    告上訴意旨空言指稱被告有開立3張本票給告訴人，並依法
    支付現金，既然告訴人提不出本票，即證明被告已支付價金
    ，又被告僅承認竊盜1次，原審提不出指控被告另2次之證據
    ，原審判決顯違背法令云云，為無可採，其所提之上訴為無
    理由，應予駁回。
據上論斷，應依刑事訴訟法第368條判決如主文。
本案經檢察官周志榮到庭執行職務。
中    華    民    國    98    年    9     月    1     日
                  刑事第九庭  審判長法  官  陳貽男
                                    法  官  周盈文
                                    法  官  許宗和
以上正本證明與原本無異。
不得上訴。
                                    書記官  林淑貞
中    華    民    國    98    年    9     月    1     日
附表
 ┌──┬─────┬───────┬────────────┐
 │編號│時     間 │  地      點  │  犯罪手法及犯罪所得    │
 ├──┼─────┼───────┼────────────┤
 │１  │96年12月4 │臺北縣汐止市康│趁店員外送便當無人看管之│
 │    │日上午11時│寧街169巷101號│際，徒手竊取機車上預定送│
 │    │30分許    │前            │往臺北縣汐止市○○街90巷│
 │    │          │              │9 號2 樓之便當5 個。    │
 ├──┼─────┼───────┼────────────┤
 │    │96年12月6 │臺北縣汐止市康│趁店員外送便當無人看管之│
 │    │日上午11時│寧街155號前   │際，徒手竊取機車上預定送│
 │２  │30分許    │              │往臺北市○○區○○街201 │
 │    │          │              │巷10號對面組合屋（福清營│
 │    │          │              │造公司）之便當5 個。    │
 ├──┼─────┼───────┼────────────┤
 │    │97年1月24 │臺北縣汐止市康│趁店員外送便當無人看管之│
 │３  │日上午11時│寧街169巷31號 │際，徒手竊取機車上預定送│
 │    │40分許    │前            │往臺北縣汐止市○○街169 │
 │    │          │              │巷1 號5 樓之便當8 個。  │
 └──┴─────┴───────┴────────────┘
附錄：本案論罪科刑法條全文
刑法第320 條第1 項
意圖為自己或第三人不法之所有，而竊取他人之動產者，為竊盜
罪，處5年以下有期徒刑、拘役或500元以下罰金。
刑法第339 條第1 項
意圖為自己或第三人不法之所有，以詐術使人將本人或第三人之
物交付者，處5 年以下有期徒刑、拘役或科或併科1 千元以下罰
金。


司法院資訊處製作；財團法人民間司法改革基金會備份。
